【裁判字號】    98,訴,22
【裁判日期】    980225
【裁判案由】    違反毒品危害防制條例
【裁判全文】
臺灣臺南地方法院刑事判決                98年度訴字第22號
公  訴  人  臺灣臺南地方法院檢察署檢察官
被      告  甲○○
                    （另案於臺灣臺南監獄臺南分監執行中）
上列被告因違反毒品危害防制條例案件，經檢察官提起公訴（97
年度毒偵緝字第244、245、246號），被告於準備程序中就被訴
事實為有罪之陳述，經本院合議庭裁定由受命法官獨任以簡式審
判程序審理後，判決如下：
    主  文
甲○○施用第二級毒品，累犯，處有期徒刑伍月，扣案之安非他
命壹包（毛重壹點伍公克）沒收銷燬、扣案之安非他命吸食器
個沒收。又施用第一級毒品，累犯，處有期徒刑捌月，扣案之
海洛因貳包（淨重共零點壹伍陸公克）沒收銷燬。又施用第二級
毒品，累犯，處有期徒刑伍月。扣案之安非他命貳包（毛重壹點
柒捌公克）沒收銷燬。又施用第一級毒品，累犯，處有期徒刑捌
月，扣案之海洛因壹包（淨重零點伍柒）及摻有海洛因之香菸
壹支均沒收銷燬。又施用第一級毒品，累犯，處有期徒刑捌月。
又施用第二級毒品，累犯，處有期徒刑伍月。應執行有期徒刑壹
年拾月，扣案之安非他命共包（毛重共點壹公克）、海洛
因包（淨重共零點柒貳玖公克）及摻有海洛因之香菸壹支均沒
收銷燬。扣案之安非他命吸食器個沒收。
    事實及理由
一、犯罪事實：甲○○前因施用毒品，為本院89年度毒聲字1270
    號裁定命付觀察勒戒，因有繼續施用毒品之傾向，為本院89
    年度毒聲字第1536號裁定令入戒治處所施以強制戒治，於民
    國（下同）91年1月29日強制戒治期滿，經臺灣臺南地方法
    院檢察署檢察官以92年度戒毒偵字第67號為不起訴處分。嗣
    因連續施用第二級毒品，為本院以93年度易字第170號判處
    有期徒刑一年確定；又因持有第一級毒品為臺灣高等法院臺
    南分院以94年度上訴字第436號判處期徒刑十月確定，以上
    二宣告刑經定執行刑為有期徒刑一年八月確定，自94年9月
    28日入監執行，甫於96年2月9日縮刑期滿執行完畢。其後再
    因施用毒品案件，經本院於97年1月31日，以96年度易字第
    1173號判處應執行有期徒刑一年，並於同年3月17日確定。
    然仍不知悔改，復分別基於施用第一級毒品海洛因及第二級
    毒品之犯意，先後於：(一)97年2月15日中午12時許，在臺南
    縣永康市○○路附近之紜閣汽車賓館施用第二級毒品安非他
    命一次；並於翌（16）日下午2時許，在上址施用第一級毒
    品海洛因一次。為警於同年月16日下午3時許，持搜索票前
    往上址搜索，並起獲海洛因二包（淨重共0.156公克）、安
    非他命一包（毛重1.53公克）及安非他命吸食器三個，並經
    其同意採其尿液送驗後呈第一、二級毒品之陽性反應。(二)97
    年4月18日上午8時許，在臺南縣永康市○○路258號7樓之14
    租屋處施用第二級毒品安非他命一次；並於同日上午9時許
    ，在上址施用第一級毒品海洛因一次，為警於同年月18日晚
    上10時30分許，在臺南縣永康市○○○路小北百貨前查獲，
    扣得海洛因一包（淨重0.573公克）、安非他命二包（毛重
    1. 78公克）及摻有海洛因之香菸一支，並經其同意採其尿
    液送驗後呈第一、二級毒品之陽性反應。(三)97年5月2日下午
    3時許，在臺南縣永康市○○路258號7樓之14租屋處施用第
    一級毒品海洛因一次；並於翌（3）日凌晨2時許，在上址施
    用第二級毒品安非他命一次。為警於同年5月3日通知到場，
    並經其同意採其尿液送驗後呈第一、二級毒品之陽性反應。
    案經臺南市警察局第三分局、臺南縣警察局永康分局分別報
    請臺灣臺南地方法院檢察署檢察官偵查起訴。
二、本件係經被告甲○○於準備程序為有罪之表示，而經本院合
    議庭裁定由受命法官獨任以簡式審判程序加以審理，依刑事
    訴訟法第273條之2、第159條第2項之規定，不適用傳聞法則
    有關限制證據能力之相關規定；並得依同法第310條之2準用
    第454條之規定製作略式判決書（僅記載「證據名稱」），
    合先敘明。
三、證據名稱：
  (一)被告甲○○於警詢及偵審中之自白。
  (二)臺南市警察局第三分局97年2月16日搜索扣押筆錄一份、搜
    索與扣案物品照片十二幀及扣案之海洛因二包（淨重共0.
    156公克）、安非他命一包（毛重1.53公克）及安非他命
    吸食器三個。
  (三)臺南市警察局第三分局97年4月18日搜索扣押筆錄一份、扣
    案物品照片一幀及扣案之海洛因一包（淨重0.573公克）、
    安非他命二包（毛重1.78公克）及摻有第一級毒品海洛因之
    香菸一支。
  (四)高雄市立凱旋醫院濫用藥物成份檢驗鑑定書二紙、詮昕科技
    股份有限公司濫用藥物尿液檢驗報告二紙及正修科技大學超
    微量研究科技中心檢驗報告一紙。
  (五)卷附臺灣高等法院被告全國前案紀錄表、法務部刑案資料查
    註紀錄表及本院96年度易字第1173號判決列印本各一份。
四、依刑事訴訟法第299條第1項前段、第273條之1第1項、第310
    條之2、第454條第1項，毒品危害防制條例第10條第1項、第
    2項、第18條第1項前段，刑法第11條前段、第47條第1項、
    第38條第1項第2款、第51條第5款，並參酌被告施用毒品之
    次數，判決如主文。
五、如不服本判決，應於判決送達後10日內，向本院提出上訴書
    狀（應附具體理由）。
中    華    民    國    98    年    2     月    25    日
                  刑事第三庭    法  官  陳欽賢
以上正本證明與原本無異。
如不服本判決應於收受本判決後10日內向本院提出上訴書狀，並
應敘述具體理由。其未敘述上訴理由者，應於上訴期間屆滿後20
日內向本院補提理由書狀（均須按他造當事人之人數附繕本）「
切勿逕送上級法院」。
                                書記官  洪培綺
中    華    民    國    98    年    2     月    25    日
附錄本案論罪科刑法條全文：
毒品危害防制條例第10條
施用第一級毒品者，處 6 月以上 5 年以下有期徒刑。
施用第二級毒品者，處 3 年以下有期徒刑。


司法院資訊處製作；財團法人民間司法改革基金會備份。
